# 坏账准备计提的问题

提问人：yjhly2011 时间：2020-07-23 17:11:00
各位好，坏账准备计提的前后分录，请问大家这样处理是否正确，谢谢
例：假设A企业有 2020 年 6 月 30 日应收账款余额为 1000 万，均在一年以内，按5%计提坏账准备， 2020 年 7 月实际发生坏账 300 万，即无法收回。
2020 年 6 月 30 日分录：
借：信用减值损失 50 万
贷：坏账准备 50 万
2020 年 7 月份发生坏账时：
借：坏账准备 300 万
贷：应收账款 300 万
2020 年 7 月 31 日计提坏账准备
7 月 31 日坏账准备余额=300-50=250万（借方余额）
7 月 31 日应收账款余额=1000-300=700万（假设除发生坏账的这笔外无其他变动，并且仍均在 1 年以内）
7 月 31 日坏账准备余额应为=700*5%=35万
7 月 31 日应计提坏账准备=35-（-250）=285万
分录：
借：信用减值损失 285 万
贷：坏账准备 285 万
6 月份和 7 月份计提的两笔坏账准备（ 50 万+285万）可以理解为 300 万实际发生的损失（ 300 万）及 7 月末计提的部分（ 35 万）
坏账损失（不管是计提还是实际发生）均通过“信用减值损失”计入利润表（之前是通过资产减值损失）
不知理解是否正确，谢谢！

回答人：chenyiwei
大体上可以这样理解。但如果在 6 月末需对外报送财务报表的，则不可以体现坏账准备的借方余额，而是在 6 月末即需按照该月末应收账款余额合理计量坏账准备的应有余额，在该月末进行补提调整。

提问人：yjhly2011 时间：2020-07-24 10:33:05
陈版主您好，谢谢您的回复 ， 6 月份坏账准备的余额应该是贷方吧，即 50 万，因为实际发生坏账是在 7 月份

回答人：chenyiwei
是的。